# 关于技术入股合并报表

提问人：cfo000000 时间：2018-04-08 10:45:40
求助：一上市公司和某外籍自然人在国外成立一子公司，上市公司持股90%，以货币出资 100 万加币，自然人以技术入股，持股10%，该子公司注册资本 100 万加币，协议约定按持股比例分配收益等，那么上市公司在合并时，对于其出资的 100 万加币，其中10%是否确认为少数股东权益？还是按子公司除实收资本外的其他净资产的10%确认少数股东权益？

回答人：chenyiwei
假设不考虑其他特殊情形，上市公司出资 100 万持股90%，另一自然人（少数股东）以技术入股占10%，该安排表明上市公司投入的技术的公允价值为：100/90%-100=11.11万元，相应地在上市公司的合并报表层面应体现出一项初始计量金额为11.11万元的无形资产。初始的少数股东权益为11.11万元。 至于清算时的剩余分配约定，有可能会影响到上市公司在该子公司中的决策话语权，但一般理解，因为双方持股比例差异较大，子公司的绝大多数剩余风险和报酬还是归上市公司享有或承担，这一清算优先权更多地是一项担保，所以不会影响上市公司对该子公司的控制权。一般情况下少数股东权益和少数股东损益仍按约定的股权比例计算。

提问人：cfo000000 时间：2018-04-08 22:28:33
谢谢，该技术尚处于研发阶段，未形成成果，如果确认无形资产，如何摊销呢，子公司发生的该技术后续研发费用如何会计处理呢？

回答人：chenyiwei
参考《瑞华研究 2010 ～ 2016 汇编》之“问题1-2-6（外购研发中项目以及后续研发支出的处理）”。

回答人：chenyiwei
对于按现状投入的研发中技术，确认为资本化开发支出，但后续研发支出就根据无形资产准则关于内部自行研发支出的规定考虑是资本化还是费用化。目前暂时不摊销。